# 资产收购

提问人：191829860 时间：2013-06-14 16:56:58
A公司20X1年成立B公司，A公司20X1年与C企业签订100%资产转让协议（非同一控制），与D企业签订100%股权转让协议（非同一控制），B公司承接C的所有资产和负债，协议价为 100 ，评估价位 80 ，从B公司单独看为资产收购，单家按 100 确认资产账面价值（假设该操作是正确的），而C与D作为一项业务，作为企业合并，在合并层面按照公允价值 80 确认相关资产，C与D这项合并并未产生商誉。 20X3年， 100 中的 80 资产（相应的评估价为 64 ）进行全额计提减值准备，此时，减值的分录该如何处理？ B公司层面：
借：资产减值损失 80 贷：固定资产减值准备 80 合并层面，借：资产减值损失 80 贷：商誉减值准备 16 ？
固定资产减值准备 64 合并层面该如何操作？作为一项业务，在合并层面并没有确认商誉。 请各位大侠各抒己见~

回答人：chenyiwei
该交易的具体目的？A与C、D签署的股权转让、资产转让交易是否应认定为一揽子交易？交易的结果是否为B取得C的资产和负债（单独看不构成业务），A取得D的控股股权（D单独看也不构成业务，但C和D的组合构成一项业务）？如果是，则是否需要考虑在A的合并报表层面重新考虑该交易的定性，在合并报表层面重新按照业务合并对该交易进行确认和计量，即C的资产受让价格和D的股权受让价格之和，与C、D的可辨认净资产公允价值之和之间的差额确认为合并报表层面的商誉，并在期末确定需对相关资产组计提减值准备时，首先在合并报表层面确认为商誉减值准备？

提问人：191829860 时间：2013-06-15 16:52:23
回复 chenyiwei 的帖子
A与C、D签署的股权转让、资产转让交易是认定为一揽子交易，交易的结果是为B取得C的资产和负债（单独看不构成业务），A取得D的控股股权（D单独看也不构成业务，但C和D的组合构成一项业务在A的合并报表层面已经重新考虑该交易的定性，在合并报表层面重新按照业务合并对该交易进行确认和计量，即C的资产受让价格和D的股权受让价格之和，与C、D的可辨认净资产公允价值之和之间的差额确认为合并报表层面的商誉，假设很巧合，商誉为 0 ，即C有 20 的正商誉，D有 20 的负商誉。在这种情况下该如何处理？
从B或C单家来说，不能自创商誉。谢谢斑竹及时回复

回答人：chenyiwei
因为系一揽子交易且C、D单独看都不构成业务，因此C和D都没有单独的商誉。应作为一个整体测算该次收购产生的商誉总额。

提问人：191829860 时间：2013-06-18 07:33:44
回复 chenyiwei 的帖子
我的意思是，合并当日，已经作为整体测算了，刚好是没有，或者是忽略不计。或者换句话说，C的账面价值（也就是支付的合并对价）是 100 ，评估价（可辨认净资产公允价值）为 80 ，而D的可辨认净资产是 100 ，支付的对价为 80 。现在我想问的不是合并当日该如何处理，合并当日所有都符合准则要求来处理，刚好未产生商誉。这么一来，在第二年，如果20X3年， 100 中的 80 资产（相应的评估价为 64 ）进行全额计提减值准备，该如何处理多出来的 16 ？

回答人：chenyiwei
合并报表层面，因为资产的账面价值就是 64 ，所以减值损失也就只能确认 64 ，不能确认 80 。